台灣彰化地方法院刑事判決　　　　　　　　　　　　　九十年度易字第一三八號
　　公　訴　人　臺灣彰化地方法院檢察署檢察官
　　被　　　告　乙○○
右列被告因侵占案件，經檢察官提起公訴（九十年度偵字第五三一九號），本院判決
如左：
    主  文
乙○○意圖為自己不法之所有，而侵占自己持有他人之物，處有期徒刑伍月，如易科
罰金，以參佰元折算壹日。
    事  實
一、乙○○於民國（下同）八十九年十二月十七日，前往甲○○所經營位在彰化縣田
    中鎮○○里○○路八十三號之「正順小客車租賃公司」，向甲○○承租車號ＹＹ
    —一三六二號自小客車，雙方約定租賃期間自八十九年十二月十七日十二時五十
    五分起至同年月十八日十二時五十五分止，租金新台幣二千元，詎乙○○於租賃
    期間屆滿後竟未歸還該車，意圖為自己不法之所有，於不詳時地，以變易持有為
    所有意思之方式將該車予以侵占入己，作為代步之用，嗣於九十年五月二十二日
    ，其因另案涉嫌持有偽造貨幣，在彰化縣福興鄉萬豐村萬豐巷八之十二號，遭彰
    化縣警察局鹿港分局員警逮捕，經鹿港分局通知甲○○之後，始尋回該車。
二、案經被害人甲○○報請臺灣彰化地方法院檢察署檢察官偵查起訴。
    理  由
一、訊據被告固坦承有於上揭時地向甲○○租用前開車輛，並逾期未歸還之事實，惟
    矢口否認有何侵占犯行，辯稱：伊並無將該車據為己有之意思，只是沒錢給付租
    金云云。經查，右揭犯罪事實，已據告訴人甲○○到庭指訴：「時間到我有催他
    還車，打電話催他還車，頭一、二次有接通，但是以後電話就打不通，被告人也
    找不到。」等語碁詳，並有汽車租賃承諾切結書在卷可稽，而車號ＹＹ—一三六
    二號自小客車於九十年五月間因交通違規遭警方拍照取締，並由正順小客車租賃
    公司繳納罰款之事實，有照片二張、交通部公路局自行收納款項收據附卷足憑。
    另證人葉佳興（彰化縣警察局鹿港分局員警）於偵查中亦證稱：五月二十二日查
    獲乙○○時，該車停放在他租屋處樓下，當時乙○○表示是從田中鎮租來的，事
    後車輛已通知出租公司領回等語，足證車號ＹＹ—一三六二號自小客車一直由被
    告占有使用中，其於租賃期限屆滿後未將車輛歸還，仍繼續使用該車長達近半年
    之久，復不與告訴人主動聯絡，告訴人又遍尋不著被告下落，被告將該車開走後
    顯係將該車輛變易持有為所有之意思予以侵占入己。是被告上開所辯顯係卸責之
    遁詞，不足採信。本件事證已臻明確，被告犯行洵堪認定，應依法論科。
二、核被告所為係犯刑法第三百三十五條第一項之侵占罪。爰審酌被告之品行、素行
    、犯罪動機、智識程度、目的、手段、被害人所受損害程度不輕以及犯罪後尚未
    賠償被害人損失等一切情狀，量處如主文所示之刑，並諭知易科罰金之折算標準
    ，以示儆懲。
三、又被告為前開犯罪行為後，刑法第四十一條已於九十年一月十日修正公布，經比
    較修正前後之規定，以修正後之新法較有利於被告，爰依刑法第二條第一項前段
    規定，適用修正後之刑法第四十一條第一項前段，而諭知易科罰金之折算標準，
    附此敘明。
據上論斷，應依刑事訴訟法第二百九十九條第一項前段，刑法第三百三十五條第一項
、第二條第一項前段、修正後第四十一條第一項前段，罰金罰鍰提高標準條例第一條
前段、第二條，判決如主文。
本案經檢察官施教文到庭執行職務。
中      華      民      國      九十一    年     五  月     二十三   日
                                    臺灣彰化地方法院刑事第二庭
                                        法      官  康  弼  周
右正本證明與原本無異。
如不服本判決，應於判決送達後十日內向本院提出上訴狀( 須附繕本 )。
告訴人或被害人對於判決如有不服具備理由請求檢察官上訴者，其上訴期間之計算係
以檢察官收受判決正本之日期為準。
                                        法院書記官  詹  國  立
中      華      民      國      九十一    年     五     月     二十八   日
刑法第三百三十五條
意圖為自己或第三人不法之所有，而侵占自己持有他人之物者，處五年以下有期徒刑
、拘役或科或併科一千元以下罰金。
前項之未遂犯罰之。
